【裁判字號】    99,易,445
【裁判日期】    990809
【裁判案由】    竊盜
【裁判全文】
臺灣嘉義地方法院刑事判決               99年度易字第445號
公  訴  人  臺灣嘉義地方法院檢察署檢察官
被      告  甲○○
上列被告因竊盜案件，經檢察官提起公訴（九十九年度偵字第二
五九二號），本院判決如下：
    主  文
甲○○犯攜帶兇器竊盜罪，累犯，處有期徒刑捌月。
    犯 罪 事 實
一、甲○○曾因竊盜案件，經臺灣雲林地方法院以九十七年度六
    簡字第一○九號判決判處有期徒刑三月，經上訴後，於民國
    九十七年七月八日經前揭法院以九十七年度簡上字第五十號
    駁回上訴確定，並於九十八年二月九日易科罰金執行完畢，
    復因竊盜案件經本院以九十八年度易字第一○六號判決判處
    有期徒刑四月，經上訴後，於九十八年七月三十一日經臺灣
    高等法院臺南分院以九十八年度上易字第四五八號駁回上訴
    確定，並於九十九年三月一日易科罰金執行完畢。詎仍不知
    悔改，復意圖為自己不法之所有，於九十九年三月二十三日
    下午一時許，騎乘其所有車牌號碼LZO─780號重型機車，並
    攜帶客觀上具殺傷力足為兇器使用之鋸子一支（未扣案）及
    木製水溝蓋一片，至嘉義縣中埔鄉○○村○○○路同仁第一
    ○七號電桿旁，竊得嘉義縣中埔鄉公所所有之鐵製水溝蓋一
    片（價值約新臺幣一千八百元）後，並將其所攜帶之木製水
    溝蓋蓋在該水溝缺口上，甲○○並將上述竊得之鐵製水溝蓋
    搬上其所騎乘之機車腳踏板上，正要載走離去時，為警經過
    當場查獲，並扣得上述鐵製水溝蓋一片（已由中埔鄉公所員
    工乙○○領回）。
二、案經嘉義縣警察局中埔分局報請臺灣嘉義地方法院檢察署檢
    察官偵查起訴。
    理  由
一、上揭事實，業據被告甲○○於本院審理時坦承不諱（見本院
    卷第三六頁），核與證人即中埔鄉公所員工乙○○及證人丙
    ○○於警詢、偵查中及本院審理時指證情節相符（見警卷第
    四、五頁、偵卷第十五、十六頁、本院卷第二八至三二頁）
    ，並有扣押書、贓物認領保管單、車籍查詢基本資料詳細畫
    面各一份、現場照片四幀附卷可稽（見警卷第九至十三頁）
    ，綜上事證，被告任意性自白確與事實相符，要屬無疑。本
    案事證明確，被告犯行，應堪認定。
二、按刑法第三百二十一條第一項第三款之攜帶兇器竊盜罪，係
    以行為人攜帶兇器竊盜為加重條件，此所謂兇器，其種類並
    無限制，凡客觀上足對人之生命、身體、安全構成威脅，具
    有危險性之兇器均屬之，且只須行竊時攜帶此種具有危險性
    之兇器為已足，並不以攜帶之初有行兇之意圖為必要，最高
    法院七十九年度臺上字第五二五三號判例意旨可資參照。查
    被告行竊時，其所騎乘之機車前方籃子內置放摺疊式鋸子一
    支全長約四十至五十公分，寬約五、六公分，鋸片為鋼鐵材
    質、鋸齒銳利等情，業據證人丙○○證述及被告供述在卷可
    憑，如持之攻擊他人，在客觀上足認對人之生命、身體、安
    全構成威脅，而為具危險性之兇器，殆無疑義。是核被告所
    為，係犯刑法第三百二十一條第一項第三款攜帶兇器竊盜罪
    。檢察官認被告所犯係刑法第刑三百二十條第一項竊盜罪，
    容有未洽，惟其基本社會事實同一，應予變更起訴法條。又
    查被告曾因竊盜案件，經臺灣雲林地方法院以九十七年度六
    簡字第一○九號判決判處有期徒刑三月，經上訴後，於九十
    七年七月八日經前揭法院以九十七年度簡上字第五十號駁回
    上訴確定，並於九十八年二月九日易科罰金執行完畢，復因
    竊盜案件經本院以九十八年度易字第一○六號判決判處有期
    徒刑四月，經上訴後，於九十八年七月三十一日經臺灣高等
    法院臺南分院以九十八年度上易字第四五八號駁回上訴確定
    ，並於九十九年三月一日易科罰金執行完畢等情，有臺灣高
    等法院被告前案紀錄表附卷可按，其於徒刑執行完畢五年以
    內，故意再犯本案有期徒刑以上之罪，為累犯，應依刑法第
    四十七條第一項規定加重其刑。
三、爰審酌被告為一己之私利，竊取公務機關所有之鐵製水溝蓋
    、被告有多次之竊盜前科犯行、所竊物品價值非高（已發還
    被害人），及於本院審理時坦承犯行，態度尚佳等一切情狀
    ，量處如主文所示之刑。另未扣案鋸子一支並無證據足以證
    明係被告所有，而被告犯本案時僅攜帶該鋸子用來鋸裁前揭
    木製水溝蓋之用，並無證據認定該鋸子係直接供犯罪所用，
    且該鋸子並未扣案，為免刑事執行之困擾，故不為沒收之諭
    知。
據上論斷，應依刑事訴訟法第二百九十九條第一項前段、第三百
條，刑法第三百二十一條第一項第三款、第四十七條第一項，判
決如主文。
本案經檢察官陳昱奉到庭執行職務
中    華    民    國    99    年    8     月    9     日
                  刑事第三庭  法  官  陳仁智
以上正本證明與原本無異。
如不服本判決應於收受判決後10日內向本院提出上訴書狀，並應
敘述具體理由；其未敘述上訴理由者，應於上訴期間屆滿後20日
內向本院補提理由書（均須按他造當事人之人數附繕本）「切勿
逕送上級法院」。告訴人或被害人如對於本判決不服者，應具備
理由請求檢察官上訴，其上訴期間之計算係以檢察官收受判決正
本之日期為準。
中    華    民    國    99    年    8     月    9     日
                              書記官  李珈慧
附錄本案論罪科刑法條全文：
中華民國刑法第321條（加重竊盜罪）
犯竊盜罪而有左列情形之一者，處6月以上、5年以下有期徒刑：
一、於夜間侵入住宅或有人居住之建築物、船艦或隱匿其內而犯
    之者。
二、毀越門扇、牆垣或其他安全設備而犯之者。
三、攜帶兇器而犯之者。
四、結夥三人以上而犯之者。
五、乘火災、水災或其他災害之際而犯之者。
六、在車站或埠頭而犯之者。
前項之未遂犯罰之。

司法院資訊處製作；財團法人民間司法改革基金會備份。
